臺灣南投地方法院刑事判決
111年度易字第249號
公  訴  人  臺灣南投地方檢察署檢察官 
被      告  曾語宸



上列被告因竊盜案件，經檢察官提起公訴（111年度偵字第3497
號），被告於準備程序中就被訴事實為有罪之陳述，經告知簡式
審判程序之旨，並聽取公訴人及被告之意見後，由本院裁定改行
簡式審判程序，判決如下：
    主      文
曾語宸犯竊盜罪，處拘役貳拾日，如易科罰金，以新臺幣壹仟元
折算壹日。犯罪所得線上遊戲包壹包沒收，於全部或一部不能沒
收或不宜執行沒收時，追徵其價額。
    事實及理由
一、本案犯罪事實及證據，除證據部分補充「被告曾語宸於本院
    審理時之自白」外，餘均引用檢察官起訴書之記載（如附件
    一）。
二、論罪科刑之理由：
  ㈠核被告曾語宸所為，係犯刑法第320條第1項之竊盜罪。
  ㈡查被告曾語宸前於107年間因違反毒品危害防制條例案件，經
    本院以107年度投簡字第174號判決處有期徒刑4月，嗣經上
    訴，經本院以107年度簡上字第39號判決駁回上訴而確定；
    又於同年間因違反毒品危害防制條例案件，經本院以107年
    度投簡字第253號判決處有期徒刑3月，嗣經上訴，經本院以
    107年度簡上字第40號判決駁回上訴而確定，上開2罪再經本
    院108年度聲字第207號裁定應執行有期徒刑6月確定；嗣其
    入監服刑，於110年11月24日因徒刑易科罰金執行完畢等情
    ，此有臺灣高等法院被告前案紀錄表在卷可稽。被告於受有
    期徒刑執行完畢後，5年內故意再犯本案有期徒刑以上之罪
    ，固為累犯，然審酌本案所犯之罪與前案間罪名及罪質均有
    不同，如因累犯加重本刑恐有致生其所受刑罰超過其所應負
    擔罪責之情形，參酌大法官解釋第775號意旨，認本案不予
    加重。
  ㈢以行為人責任為基礎，審酌被告為成年人，不思以正當途徑
    謀取財物，竟為一己之利，即為本案竊盜犯行，欠缺尊重他
    人財產法益之觀念；惟念及被告始終坦承犯行之犯後態度，
    及考量被告自述高職肄業之智識程度、目前無業、未婚、懷
    胎7月、與家人同住等家庭生活情狀（見院二卷第114頁），
    暨其犯罪動機、目的、手段、犯罪情節等一切情形，量處如
    主文所示之刑，並諭知易科罰金之折算標準。
三、沒收部分：被告於起訴書所載之時、地所竊得之線上遊戲包
    1包，業據被告坦認在卷，且經告訴人指訴明確，依刑法第3
    8條之1第1項前段規定宣告沒收，於全部或一部不能沒收或
    不宜執行沒收時，依同條第3項之規定，追徵其價額。
據上論斷，應依刑事訴訟法第273條之1第1項、第299條第1項前
段規定，判決如主文。
本案經檢察官石光哲提起公訴，檢察官林孟賢到庭執行職務。
中　　華　　民　　國　　111 　年　　10　　月　　13　　日
　　　　　　　　　刑事第三庭    法　官　劉彥宏
以上正本與原本無異。
如不服本判決應於收受送達後20日內向本院提出上訴書狀，並應
敘述具體理由；其未敘述上訴理由者，應於上訴期間屆滿後20日
內向本院補提理由書（均須按他造當事人之人數附繕本）「切勿
逕送上級法院」。
告訴人或被害人如對於本判決不服者，應具備理由請求檢察官上
訴，其上訴期間之計算係以檢察官收受判決正本之日期為準。
                                書記官  劉彥宏
中　　華　　民　　國　　111 　年　　10　　月　　17　　日

附錄本案論罪科刑法條：
中華民國刑法第320條第1項
意圖為自己或第三人不法之所有，而竊取他人之動產者，為竊盜
罪，處5年以下有期徒刑、拘役或50萬元以下罰金。

附件一：
臺灣南投地方檢察署檢察官起訴書
                                     111年度偵字第3497號
　　被　　　告　曾語宸　女　37歲（民國00年0月00日生）
　　　　　　　　　　　　住南投縣○○市○○路0段000號
                        居南投縣○○市○○路0段000號
　　　　　　　　　　　　國民身分證統一編號：Z000000000號
上列被告因竊盜案件，已經偵查終結，認應該提起公訴，茲將犯
罪事實及證據並所犯法條分敘如下：
　　　　　　犯罪事實
一、曾語宸前於民國108年間因違反毒品危害防制條例案件，經
    臺灣南投地方法院判處應執行有期徒刑6月，甫於110年11月
    24日易科罰金執行完畢，詎仍不知悔改，復意圖為自己不法
    之所有，基於竊盜之犯意，於111年4月2日凌晨1時許至位於
    南投縣○○市○○路000號之統一超商樂天門市，徒手竊取櫃檯
    旁貨架上所販售，價值新臺幣89元之老子有＄的遊戲包，得
    手後即至店內走廊拆封並將遊戲包內之儲值序號撕走。嗣該
    門市店長許智偉發覺遭竊而調取店內監視錄影並報警處理，
    經警循線查悉上情。
二、案經許智偉訴由南投縣政府警察局南投分局報告偵辦。
　　　　　　證據並所犯法條
一、前揭犯罪事實，業據被告曾語宸直承不諱，核與告訴人許智
    偉指訴情節相符，並有店內監視錄影翻攝照片6張、道路監
    視錄影翻攝照片2張及被告拆封後之遊戲包外包裝照片2張在
    卷可參，足徵被告之自白與事實相符，其罪嫌堪予認定。
二、核被告所為係犯刑法第320條第1項之竊盜罪嫌。被告前有如
    犯罪事實欄所示之犯罪及科刑情形，有本署刑案資料查註紀
    錄表1 份在卷可稽，其於受有期徒刑執行完畢後，5 年以內
    故意再犯本案最重本刑為有期徒刑以上之罪，為累犯，徵諸
    被告本案與前案犯行均係故意犯之，惟犯罪之罪質不同，是
    否有對刑法反應能力薄弱，及司法院釋字第775 號所指罪刑
    不相當之情形，而有依刑法第47條第1項加重其刑之必要，
    是請依法審酌，被告之犯罪所得，請依法宣告沒收。
三、末查，依最高法院刑事大法庭110年度台上大字第5660裁定
    主文：被告構成累犯之事實及應加重其刑之事項，均應由檢
    察官主張並具體指出證明之方法後，經法院踐行調查、辯論
    程序，方得作為論以累犯及是否加重其刑之裁判基礎，又該
    裁定之理由中固指：『所謂檢察官應就被告構成累犯事實 「
    具體指出證明方法」，係指檢察官應於法院調查證據時 ,提
    出足以證明被告構成累犯事實之前案徒刑執行完畢資料 ,例
    如前案確定判決、執行指揮書、執行函文、執行完畢 (含入
    監執行或易科罰金或易服社會勞動執行完畢、數罪係接續執
    行或合併執行、有無被撤銷假釋情形)文件等相關執行資料
    ，始足當之。至一般附隨在卷宗內之被告前案紀錄表，係司
    法機關相關人員依憑原始資料所輸入之前案紀錄，僅提供法
    官便於瞭解本案與他案是否構成同一性或單一性之關聯、被
    告有無在監在押情狀等情事之用，並非被告前案徒刑執行完
    畢之原始資料或其影本，是檢察官單純空泛提出被告前案紀
    錄表，尚難認已具體指出證明方法而謂盡其實質舉證責』云
    云，僅係「傍論」（Obiter dictum），並無涉於案件的關
    鍵事實和系爭法律爭議，自無任何拘束力，亦無類似民事訴
    訟中之爭點效之概念，是僅該裁定之主文有拘束力（且依法
    院組織法第51條之10之規定，僅對提案庭提交之案件有拘束
    力），從而累犯之事實，固應由檢察官主張並具體指出證明
    之方法，至以如何之證據方法證明及該證據方法如何始具證
    據能力，而符合嚴格證明法則，仍應依刑事訴訟法之相關規
    定認定。按刑事訴訟法第159條之4第1款之公務員職務上製
    作之紀錄文書、證明文書，除有顯不可信之情形外，即得為
    證據（即有證據能力），且參諸該條之立法理由：「公務員
    職務上製作之紀錄文書、證明文書如被提出於法院用以證明
    文書所載事項真實者，性質上亦不失為傳聞證明之一種，但
    因該等文書係公務員依其職權所為，與其責任、信譽相關，
    若有錯誤、虛偽，公務員可能因此負擔刑事及行政責任，從
    而其正確性高，且該等文書經常處於可受公開檢查糾正，是
    以除顯有不可信之情況外，其真實性之保障極高」查本署之
    刑案資料查註紀錄表及矯正簡表，係由法務部所屬各地方檢
    察署及矯正機關依刑事執行及矯正之結果所為之紀錄，自屬
    於該條所稱之紀錄文書，且並無顯不可信之情形，若依最高
    法院前揭裁定理由所述之證明方法始能證明被告有無構成累
    犯之事實，豈非認法務部所屬之各地方檢察署及矯正機關之
    公務員就刑事執行及矯正結果之紀錄均不可信，進而其餘需
    嚴格證明之事實，亦以相同之標準認定，如此則所有之戶役
    政資料、公司登記資料、健保資料（餘不贅載）等等公務員
    職務上製作之紀錄文書、證明文書豈非亦需提出輸入時之原
    始資料證明，甚至由檢察官開具之相驗屍體證明書，亦需法
    院開棺驗屍始能採認，則究係刑事訴訟法第159條之4第1款
    之立法理由有誤，抑或最高法院前揭見解有誤不言可諭，矧
    就累犯之證明，基層實務原均依被告之刑案資料查註紀錄表
    認定，依多年之實踐結果並無不可行或不可信之情況，若遽
    依最高法院前揭見解，則基層之刑事訴訟程序終將因此癱瘓
    。綜上，本件被告累犯之事實，固應由檢察官實質舉證，惟
    前揭證明方法既屬刑事訴訟法第159條之4第1款之文書，且
    並無顯不可信之情形，自屬有證據能力之證據，爰以之證明
    被告累犯之事實，自屬符合嚴格證明法則中之法定證據方法
    ，附此敘明。
四、依刑事訴訟法第251條第1項提起公訴。
  　此　  致
臺灣南投地方法院
中　　華　　民　　國　 111　　年　　6 　　月　　9 　　日
　　　　　　　　　　　　　　　檢察官  石光哲
本件證明與原本無異
中　　華　　民　　國　 111　　年　　6 　　月　　22　　日
                              書記官  陳俐伶
所犯法條：刑法第320條。　　
中華民國刑法第320條
意圖為自己或第三人不法之所有，而竊取他人之動產者，為竊盜
罪，處 5 年以下有期徒刑、拘役或 50 萬元以下罰金。
意圖為自己或第三人不法之利益，而竊佔他人之不動產者，依前
項之規定處斷。
前二項之未遂犯罰之。